Config:
  hfst:
    Gen: ../../../src/generator-gt-norm.hfst
    Morph: ../../../src/analyser-gt-norm.hfst
  xerox:
    Gen: ../../../src/generator-gt-norm.xfst
    Morph: ../../../src/analyser-gt-norm.xfst
    App: lookup

Tests:

  Verb - kíl is - ENGLISH : # CLASS_IS_STEM_2

     kíl is+V+Imm+Pres: kíl íija
     kíl is+V+Simp+Pres: kíl íijang
     kíl is+V+Dir+Past: kíl íijan
     kíl is+V+NonFact: kíl íijang
     kíl is+V+Interr+Pres+Hab: kíl íijang
     kíl is+V+Pres+Hab: kíl íijanggang
     kíl is+V+Pres+Hab+NonFact: kíl íijangang
     kíl is+V+Dir+Past+Hab: kíl íijiinii
     kíl is+V+Interr+Past+Hab: kíl íijaangaa
     kíl is+V+Indir+Past+Hab: kíl íijaangaan
     kíl is+V+Interr+Near+Fut: kíl íijang k̲asaʼáa
     kíl is+V+Near+Fut: kíl íijang k̲asaʼáang
     kíl is+V+Interr+VNear+Fut: kíl íijang k̲asaasdláa
     kíl is+V+VNear+Fut: kíl íijang k̲asaasdláang
     kíl is+V+Cert+Pres: kíl íijʼahlanggang
     kíl is+V+Cert+Past: kíl íijʼahlanggan
     kíl is+V+Cert+Past+Hab: kíl íijʼahlanggiinii
     kíl is+V+Cert+Rel: kíl íijʼahlans
     kíl is+V+Rflx: kíl íijʼahl
     kíl is+V+3pl+Interr+Pres+Hab: kíl íijangʼwaa
     kíl is+V+3pl+Pres+Hab: kíl íijangʼwaang
     kíl is+V+3pl+Pres+Hab+NonFact: kíl íijangʼwaa.ang
     kíl is+V+Neg+Pres+Hab: kíl íijangʼanggang
     kíl is+V+Neg+Pres+Hab+NonFact: kíl íijangʼangang
     kíl is+V+Neg+Interr+Near+Fut: kíl íijang k̲asaaʼáng
     kíl is+V+Neg+Near+Fut: kíl íijang k̲asaaʼánggang
     kíl is+V+Neg+Interr+VNear+Fut: kíl íijang k̲asaasdläʼáng
     kíl is+V+Neg+VNear+Fut: kíl íijang k̲asaasdläʼánggang
     kíl is+V+Neg+3pl+Interr+Pres+Hab: kíl íijangʼangʼwaa
     kíl is+V+Neg+3pl+Pres+Hab: kíl íijangʼangʼwaang
     kíl is+V+Neg+3pl+Pres+Hab+NonFact: kíl íijangʼangʼwaa.ang

